臺灣臺中地方法院交通事件裁定　　　 100年度交聲字第2580號
原處分機關　交通部公路總局臺中區監理所豐原監理站
異　議　人
即受處分人　鄧加豐
上列受處分人因違反道路交通管理處罰條例案件，對於交通部公
路總局臺中區監理所豐原監理站民國一百年八月三十日所為之處
分（豐監稽違字第裁六三－ＧＨ0000000號裁決書），聲
明異議，本院裁定如下：
    主    文
異議駁回。
    理    由
一、原處分機關略以：受處分人鄧加豐於民國一百年七月十五日
    一時十五分許，駕駛車號Ｎ八－九九三九號自用小客車，在
    臺中市○○區○○路與信義路口處，因汽車駕駛人駕車行經
    有燈光號誌管制之交岔路口闖紅燈（直行），而為臺中市政
    府警察局清水分局警員依違反道路交通管理處罰條例第五十
    三條第一項規定舉發。受處分人於期限內到案申訴，業經舉
    發機關函覆違規屬實後仍不服，該站遂於一百年八月三十日
    以豐監稽違字第裁六三－ＧＨ0000000號裁決書裁處
    受處分人罰鍰新臺幣（下同）二千七百元，並依同條例第六
    十三條第一項第三款（漏載第三款）規定記違規點數三點等
    語。
二、受處分人異議意旨略以：於一百年七月十五日凌晨十二時許
    ，女性朋友阮小姐因夜深路暗不敢獨自一人騎車回龍井，受
    處分人為考量阮小姐安全，自豐原開車尾隨護送阮小姐回龍
    井。由於受處分人對龍井地區的路不熟，只能一路跟隨阮小
    姐機車後面，就在開單路口，阮小姐經過時剛好是黃燈，我
    緊隨在後，車子一過停止白線就變成了紅燈，沒想到在前方
    的轉彎處有一台警車停在路旁，並將受處分人攔停，受處分
    人以為是一般臨檢，告訴警員在護送前方的小姐回家，警員
    卻一句話不說拿了駕照就開單，當時情急女性朋友走遠跟不
    上，故未多解釋，受處分人好心護送弱勢女性回家，卻莫名
    其妙被開紅單，受處分人不服氣，爰聲明異議等語。
三、按車輛面對圓形紅燈表示禁止通行，不得超越停止線或進入
    路口；汽車行駛至交岔路口，其行進、轉彎，應遵守燈光號
    誌，道路交通標誌標線號誌設置規則第二百零六條第五款第
    一目、道路交通安全規則第一百零二條第一項第一款分別定
    有明文。又汽車駕駛人，行經有燈光號誌管制之交岔路口闖
    紅燈者，處一千八百元以上五千四百元以下罰鍰，並應記違
    規點數三點，道路交通管理處罰條例第五十三條第一項、第
    六十三條第一項第三款分別定有明文。而小型車駕駛人，行
    經有燈光號誌管制之交岔路口闖紅燈，於應到案期限內，繳
    納罰鍰或逕行裁決處罰者，統一裁罰基準為二千七百元，違
    反道路交通管理事件統一裁罰基準表亦規定甚明。
四、經查：
(一)、本件受處分人鄧加豐於民國一百年七月十五日一時十五分
      許，駕駛車號Ｎ八－九九三九號自用小客車，在臺中市○
      ○區○○路與信義路口處，沿中清路由東往西違規闖紅燈
      直行，而經執勤員警發現攔停舉發之事實，有臺中市政府
      警察局中市警交字第ＧＨ0000000號舉發違反道路
      交通管理事件通知單及臺中市政府警察局清水分局一百年
      八月三日中市警清分交字第一００００二０八一五號函各
      一份在卷可稽。又查受處分人業於陳述單中自承：「我保
      持安全的距離跟在她的機車後面，就在中清、信義路口，
      她通過時正好是黃燈，在那當下，我有考慮要停車，但．
      ．．就在猶疑當中，我的車子已通過了紅燈」等語，並請
      求舉發及裁決機關網開一面，足徵受處分人確有於上開時
      、地闖紅燈違規之行為，並有臺中區監理所交通違規陳述
      單一紙附卷足憑。則受處分人事後於異議狀中另稱當時緊
      隨所護送之女性朋友機車後方，所駕系爭車輛一過了停止
      白線後即變成紅燈云云，就闖紅燈行為模糊其詞，所辯情
      詞前後略異，顯係卸責之詞，委無足採。是受處分人違規
      闖紅燈之事實洵堪認定。
(二)、再受處分人以其於深夜為護送女性友人返家，路況不熟又
      擔心跟隨不上，而於遲疑中違規闖紅燈一節置辯。惟按駕
      駛人駕駛汽車，應遵守道路交通標誌、標線、號誌之指示
      ，並服從交通指揮人員之指揮，道路交通安全規則第九十
      條定有明文，受處分人既領有汽車駕駛執照，對此應知之
      甚明，並有注意及遵守之義務，要非受處分人所得藉避免
      跟隨不上友人為由，而得予以任意違反。且縱認受處分人
      所述深夜護送友人返家等情屬實，當時並無足以逼迫或影
      響其駕駛行為，或他人生命、身體緊急危難之狀況，而無
      現在不法侵害之防衛適狀，亦無猝遇危難之緊急情形，核
      無該當阻卻違法事由之法定要件，當不得據護送女性友人
      返家為免罰事由。是受處分人所執前詞既與認定受處分人
      是否違規無涉，受處分人執此主張撤銷原處分，自無足採
      憑。
(三)、綜上所述，受處分人於上開時地，確有行經有燈光號誌管
      制之交岔路口闖紅燈之違規行為，應堪認定，受處分人所
      辯，俱無足採。原處分機關依道路交通管理處罰條例第五
      十三條第一項、第六十三條第一項第三款規定暨違反道路
      交通管理事件統一裁罰基準表，裁處受處分人二千七百元
      罰鍰，並記違規點數三點，自無違法、不當，受處分人之
      聲明異議，即無理由，應予駁回。
五、據上論斷，應依道路交通管理處罰條例第八十七條第二項、
    道路交通事件處理辦法第十八條，裁定如主文。
中    華    民    國    100    年    9    月    9    日
                      交通法庭  法  官  郭瑞祥
以上正本證明與原本無異。
如不服本裁定應於送達後5日內向本院提出抗告狀。
                                書記官  黃雅青
中    華    民    國    100    年    9    月    9    日